【裁判字號】    89,交易,206
【裁判日期】    900223
【裁判案由】    過失傷害
【裁判全文】
臺灣彰化地方法院刑事判決                        八十九年度交易字第二六號
    公  訴  人  臺灣彰化地方法院檢察署檢察官
    被      告  丙○○
右列被告因過失傷害案件，經檢察官提起公訴（八十九年度偵字第四三一七號），本
院判決如左：
    主      文
丙○○因過失傷害人，處有期徒刑肆月，如易科罰金，以佰元折算壹日。
    事      實
一、丙○○於民國八十九年三月二十五日晚間八時三十分許，駕駛車牌號碼ＰＳ─二
    九五三號自小客車沿彰化縣彰化市○○路○段由北往南行駛，行經金馬路與東谷
    路路口時，本應注意汽車行駛至交岔路口時，轉彎車應讓直行車先行，且駕駛人
    應注意兩車併行之間隔，並隨時採取必要之安全措施，而依當時天候、路況、視
    距等情形，並無不能注意之情事，竟疏未注意，貿然駕車靠右偏移而逕行右轉東
    谷路，致該車右側與同向行駛在右、由甲○○所騎乘後載孫女乙○○（八十年一
    月五日生）之車牌號碼ＫＳＮ─八三０號機車發生擦撞，該部機車旋即倒地，甲○○因而受有骨盆骨折、第二腰椎壓迫性骨折、多處挫傷等傷害，乙○○則受有
    左橈骨骨折之傷害。
二、案經甲○○及乙○○之母張淑芬訴由彰化縣警察局彰化分局報請台灣彰化地方法
    院檢察署檢察官偵查起訴。
    理      由
一、訊據被告丙○○矢口否認有何右揭犯行，辯稱：伊並未擦撞告訴人甲○○所騎乘
    之機車，當時是右轉後才聽到車後傳來聲音，伊還好心上前詢問告訴人甲○○等
    人如何受傷，因事發地點路邊有坑洞，該部機車應係路面不平之故才會跌倒，跟
    伊駕車行為無關，並無任何肇事因素云云。惟查：右揭事實，業據告訴人甲○○
    先後於警訊及偵審期間指訴綦詳，並有道路交通事故調查報告表及照片四張附卷
    可稽，而被告前於警訊時業已供承：「當時我駕駛ＰＳ─二九五三號自小客車，
    從金馬路右轉東谷路：：：在右轉時，未注意到甲○○所駕駛之ＫＳＮ─八三０
    號重機車，而將其碰倒，致甲○○及其孫女乙○○倒地受傷：：：。」等語明確
    ，核與前開告訴人甲○○所為陳述均屬相符，自不容被告事後空言否認。況證人
    即到場處理之警員劉信宏於本院審理時亦證稱：肇事地點並無路況不良情形，既
    未處於施工狀態，且無凹凸不平之狀況，很少有人在該處自行跌倒，且被告於警
    訊時亦未陳稱係告訴人甲○○騎車跌倒等語（見本院八十九年十二月二十九日訊
    問筆錄），是以被告辯稱本件車禍係因告訴人騎車行經坑洞路面不慎跌倒所致，
    並無所據，要難憑採。至告訴人甲○○及被害人乙○○因本件車禍受有上開傷害
    之事實，已據告訴人甲○○、張淑芬、被害人乙○○分別陳明在卷，復有診斷書
    三紙足資相佐。按汽車行駛至交岔路口時，轉彎車應讓直行車先行，且汽車行駛
    時，駕駛人應注意兩車併行之間隔，並隨時採取必要之安全措施，道路交通安全
    規則第一百零二條第一項第六款前段、第九十四條第三項分別定有明文，被告駕
    車右轉行駛自應注意側邊直行車輛之動態，且依當時天候、路況、視距等情形，
    並無不能注意之情事，竟疏未注意，貿然偏右而直接轉彎，造成該車右側車身擦
    撞同向行駛之機車，被告駕車行為自有過失。且其過失行為，與告訴人甲○○及
    被害人乙○○所受之上開傷害間，亦具有相當因果關係。綜上所陳，被告上揭所
    辯各節，無非畏罪飾卸之詞，不足為採，顯已無從推翻前揭對其不利之證據，本
    案事證已臻明確，被告犯行至堪認定。
二、核被告因過失駕車行為，造成他人受有身體傷害，所為係犯刑法第二百八十四條
    第一項前段之過失傷害罪。被告以單一之過失行為，侵害告訴人甲○○及被害人
    乙○○身體之完整性，係以一行為侵害數人之身體法益，為想像競合犯，應從一
    重論以過失傷害罪。爰審酌被告犯罪後並未坦認犯行，且於庭訊時一再飾詞狡辯
    ，且未與告訴人達成民事和解，犯後態度至無可取，又被害人乙○○至今尚未完
    全復原，被告犯罪所生危害非微，及其過失情節之輕重、智識程度等一切情狀，
    量處如主文所示之刑，併諭知易科罰金之折算標準，以示懲儆。
三、另被告行為後，刑法第四十一條關於易科罰金之規定業於九十年一月十日修正公
    布，雖修正前後對於被告得否易科罰金不生影響，尚無比較何者對於被告較屬有
    利之實益，仍應依刑法第二條第一項前段之從新原則，適用修正後之刑法第四十
    一條第一項前段。
據上論斷，應依刑事訴訟法第二百九十九條第一項前段，刑法第二百八十四條第一項
前段、第五十五條、第四十一條第一項前段，罰金罰鍰提高標準條例第一條前段、第
二條，判決如主文。
本案經檢察官盧永盛到庭執行職務。
中        華        民        國    九十   年    二    月    二十三    日
                                臺灣彰化地方法院刑事第三庭
                                    法      官  高  文  崇
右正本證明與原本無異。
如不服本判決，應於判決送達後十日內向本院提出上訴狀( 須附繕本 )。
告訴人或被害人對於判決如有不服具備理由請求檢察官上訴者，其上訴期間之計算係
以檢察官收受判決正本之日期為準。
                                    法院書記官  楊  筱  惠
中        華        民        國    九十   年    二    月    二十六    日
附錄本案論罪科刑法條
刑法第二百八十四條
因過失傷害人者，處六月以下有期徒刑、拘役或五百元以下罰金。致重傷者，處一年
以下有期徒刑、拘役或五百元下罰金。
從事業務之人，因業務之過失傷害人者，處一年以下有期徒刑、拘役或一千元以下罰
金。致重傷者，處三年以下有期徒刑、拘役或二千元以下罰金。


司法院資訊處製作；財團法人民間司法改革基金會備份。
